【裁判字號】    98,上訴,3670
【裁判日期】    981110
【裁判案由】    毒品危害防制條例
【裁判全文】
臺灣高等法院刑事判決            98年度上訴字第3670號
上  訴  人
即  被  告  甲○○
上列上訴人因違反毒品危害防制條例案件，不服臺灣基隆地方法
院98年度訴字第644號，中華民國98年7月31日第一審判決（起訴
案號：臺灣基隆地方法院檢察署98年度毒偵字第866號），提起
      上訴，本院判決如下：
    主  文
原判決撤銷。
甲○○施用第一級毒品，累犯，處有期徒刑伍月，如易科罰金，
以新台幣壹仟元折算壹日。扣案之第一級毒品壹小包（驗餘淨重
：零點壹肆玖肆公克）沒收銷燬，包裝上開海洛因之外包裝袋壹
個沒收。
    事  實
一、甲○○前因施用第一級毒品案件，經觀察、勒戒後，認有繼
    續施用之傾向，經原審法院以90年度毒聲字第163號裁定令
    入戒治處所施以強制戒治，於民國90年7月13日停止戒治釋
    放出所，所餘戒治期間並付保護管束，於91年1月30日期滿
    執行完畢，並由臺灣基隆地方法院檢察署檢察官以91年度戒
    毒偵字第11號為不起訴處分確定。復於前揭強制戒治執行完
    畢後5年內，再因施用第一級毒品案件，經原審法院以92年
    度訴字第251號判決，判處有期徒刑八月確定；又因施用第
    一級毒品案件，由原審法院以92年度訴字第586號判決，判
    處有期徒刑十月確定；再因竊盜案件，經原審法院以92年度
    基簡字第893號判決，判處有期徒刑三月確定。前開案件接
    續執行，於94年8月24日假釋出監，所餘刑期並付保護管束
    ，於94年10月14日保護管束期滿未經撤銷假釋，未執行之刑
    以已執行論而執行完畢。其後，因施用第一級毒品案件，經
    本院以95年度上訴字第2358號判決，判處有期徒刑十一月確
    定（甲罪），復再施用第一級毒品案件，經原審法院以95年
    度訴字第746號判決，判處有期徒刑六月確定（乙罪）；又
    因施用第一級毒品案件，經原審法院以96年度訴字第190號
    判決，判處有期徒刑一年確定（丙罪）。（甲）（乙）二罪
    嗣經裁定減刑並合併定其應執行之刑為有期徒刑七月，（丙
    ）罪則經裁定減為有期徒刑六月與（甲）（乙）所定應執行
    之刑接續執行，而於97年1月27日執行完畢。
二、詎甲○○猶不知悔改，竟基於施用第一級毒品海洛因之犯意
    ，於98年4月28日晚間11、12時許，在基隆市○○區○○街
    303巷14弄22號住處內，以將第一級毒品海洛因置於針筒，
    以注射之方式，施用海洛因一次。嗣於同月29日下午2時30
    分許，在基隆市○○區○○路、義一路口騎乘機車為警攔檢
    時，於警員未發覺其持有及施用毒品前，主動交出持有之海
    洛因一小包（淨重0.15公克，取樣0.0006公克，餘重0.1494
    公克），自首上開施用海洛因犯罪，而接受裁判。
三、案經基隆市警察局第一分局報告臺灣基隆地方法院檢察署檢
    察官偵查起訴。
    理  由
一、前揭犯罪事實，業據被告甲○○坦承不諱，又被告為警採集
    之尿液，經送驗，分別呈現嗎啡、可待因之陽性反應，有基
    隆市警察局第一分局偵辦毒品案件尿液檢體對照表及台灣尖
    端先進生技醫藥股份有限公司濫用藥物檢驗報告各乙份附卷
    可稽，扣案之白色粉末一袋（驗餘淨重0.1494公克），經警
    檢驗結果，呈嗎啡、海洛因反應，再送交通部民用航空局航
    空醫務中心鑑驗結果，確含第一級毒品海洛因成份，有基隆
    市警察局第一分局警備隊查獲涉嫌毒品危害防制條例毒品初
    步鑑驗報告單、交通部民用航空局航空醫務中心98年5月15
    日航藥鑑字第0982465號毒品鑑定書各乙份附卷可佐，足認
    被告自白與犯罪事實相符。本件被告犯罪事證明確，洵堪認
    定。
二、查海洛因係毒品危害防制條例第2條第2項第1款所定之第一
    級毒品，核被告所為係犯毒品危害防制條例第10條第1項之
    施用第一級毒品罪。其持有第一級毒品海洛因之低度行為，
    應為施用第一級毒品之高度行為所吸收，不另論罪。又被告
    有事實欄所示論罪科刑執行完畢情形，有本院被告前案紀錄
    表乙份附卷可查，其於有期徒刑執行完畢後五年內，故意再
    犯本件有期徒刑以上之罪，為累犯，應依刑法第47條第1項
    加重其刑。另查被告陳稱：其係主動交出毒品，自首犯罪云
    云，核與其警詢所稱：警方盤查我時，因我心虛，自行從扣
    褲子右口袋內取出毒品交給警方等語及卷內基隆市警察局第
    一分局刑事案件報告書所載相符。足認所稱係自首云云，可
    以採信，爰依刑法第62條前段減輕其刑。
三、原審對被告論罪科刑，固非無見。惟原判決未審酌被告合於
    自首之要件，即有未合。被告上訴意旨執此指摘，為有理由
    ，應由本院將原判決撤銷改判。爰審酌被告曾有施用毒品之
    前科仍不知戒除，惟犯罪後坦承犯行，且所犯之施用毒品犯
    行乃戕害自己身心健康，並未危及他人等一切情狀，量處如
    主文所示之刑。並諭知易科罰金之折算標準。扣案之海洛因
    一小包（驗餘淨重0.1494公克）為查獲之毒品，依毒品危害
    防制條例第18條第1項前段沒收銷燬，包裝前開海洛因之外
    包裝袋1個，有防止毒品裸露、散逸之功能，且既與毒品分
    別鑑秤其重量（海洛因驗餘淨重0.1494公克；外包裝重0.2
    公克），與毒品即無難以析離而無法個別宣告沒收之情形，
    且均係被告所有，供犯本案施用第一級毒品海洛因所用，業
    據被告供承明確，依刑法第38條第1項第2款、第3項之規定
    ，宣告沒收。
據上論斷，應依刑事訴訟法第369條第1項前段、第364條、第299
條第1項前段，毒品危害防制條例第10條第1項、第18條第1項前
段，刑法第11條、第47條第1項、第62條前段、第41條第1項前段
、第38條第1項第2款，第3項，判決如主文。
本案經檢察官陳傳宗到庭執行職務。
中    華    民    國    98    年    11    月    10    日
                  刑事第十二庭審判長法  官  蔡永昌
                                    法  官  陳榮和
                                    法  官  蔡國在
以上正本證明與原本無異。
如不服本判決，應於收受送達後10日內向本院提出上訴書狀，其
未敘述上訴之理由者並得於提起上訴後10日內向本院補提理由書
（均須按他造當事人之人數附繕本）「切勿逕送上級法院」。
                                    書記官  顧哲瑜
中    華    民    國    98    年    11    月    11    日
附錄：本案論罪科刑法條全文
毒品危害防制條例第10條第1項
施用第一級毒品者，處6月以上5年以下有期徒刑。


司法院資訊處製作；財團法人民間司法改革基金會備份。
